【裁判字號】    92,易,1263
【裁判日期】    921217
【裁判案由】    賭博
【裁判全文】
臺灣臺南地方法院刑事判決                        九十二年度易字第一二六三號
    公  訴  人  臺灣臺南地方法院檢察署檢察官
    被      告  丁○○
                乙○○
                丙○○
右列被告等因賭博案件，經檢察官偵查終結後，聲請簡易判決處刑（聲請案號：九十
二年偵字第七八四０號），嗣本院新市簡易庭認不宜以簡易處刑程序，移由本院刑事
庭審理，並經被告就被訴之事實為有罪之陳述，本院裁定進行簡式審判程序，判決如
左：
    主  文
丁○○共同以賭博為常業，處有期徒刑陸月，併科罰金伍仟元。有期徒刑如易科罰金
，罰金如易服勞役，均以參佰元折算壹日。扣案之電動賭博機具參拾玖台（含「滿貫
大亨」柒台、「粉紅玫瑰」壹台、「黃金夜總會」貳台、「水果盤」拾貳台、「賽車
」伍台、「十三支」貳台、「皇冠列車」參台、「金強棒」肆台、「魔術方塊」參台
及ＩＣ板參拾玖片）、積分卡參拾肆張及賭資參仟元，均沒收。
乙○○共同以賭博為常業，處有期徒刑參月，如易科罰金，以參佰元折算壹日。扣案
之電動賭博機具參拾玖台（含「滿貫大亨」柒台、「粉紅玫瑰」壹台、「黃金夜總會
」貳台、「水果盤」拾貳台、「賽車」伍台、「十三支」貳台、「皇冠列車」參台、
「金強棒」肆台、「魔術方塊」參台及ＩＣ板參拾玖片）、積分卡參拾肆張及賭資參
仟元，均沒收。
丙○○在公眾得出入之場所賭博財物，處罰金貳仟元，如易服勞役，以參佰元折算壹
日。扣案之電動賭博機具參拾玖台（含「滿貫大亨」柒台、「粉紅玫瑰」壹台、「黃
金夜總會」貳台、「水果盤」拾貳台、「賽車」伍台、「十三支」貳台、「皇冠列車
」參台、「金強棒」肆台、「魔術方塊」參台及ＩＣ板參拾玖片）、賭資參仟元，均
沒收。
    事  實
一、丁○○係位於台南市○○路○段一四七號「日星電子遊戲場」之負責人，自民國
    九十一年六月間起至九十二年七月八日止，於上址公眾得出入之場所，擺設電動
    賭博機具三十九台（含「滿貫大亨」七台、「粉紅玫瑰」一台、「黃金夜總會」
    二台、「水果盤」十二台、「賽車」五台、「十三支」二台、「皇冠列車」三台
    、「金強棒」四台、「魔術方塊」三台）與不特定人賭博財物。並自九十二年五
    月八日起，以月薪新台幣（下同）二萬元之報酬僱用乙○○，二人共同基於常業
    賭博犯意聯絡，由乙○○負責為顧客開洗分、換取積分卡及兌換現金等工作。其
    賭法為：凡參與賭博者，每次以一百元開啟電玩一千分押注，如押中，賭客可得
    不等倍數之分數，並得以所贏得之分數換取積分卡，再持該積分卡再玩或以之兌
    換現金；不中，則押注金歸丁○○所有，以此方式獲取利益，並以之為常業。嗣
    於九十二年七月八日十五時二十五分許，為警於前址當場查獲賭客丙○○在上開
    公眾得出入之遊藝場以前開賭法把玩機具賭博財物，並扣得前開電動賭博機具三
    十九台（含ＩＣ板三十九片）、賭資三千元及丁○○所有供賭博所用之積分卡三
    十四張等物。
二、案經台南縣警察局永康分局報告臺灣臺南地方法院檢察署檢察官偵查終結後，聲
    請簡易判決處刑。
    理  由
一、右揭犯罪事實業據被告丁○○、乙○○、丙○○於偵審中自承不諱，且互核相符
    ，並有扣案電動賭博機具三十九台（含ＩＣ板三十九片）、賭資三千元及丁○○
    所有供賭博所用之積分卡三十四張等物在案可參，被告三人於偵審中之自白與事
    實相符，堪以採信。綜上所述，被告三人賭博犯行已臻明確，均應依法論科。
二、按刑法上所謂常業犯，係指反覆以同種類之行為目的之社會活動職業性犯罪而言
    ，亦即恃犯罪以維生，縱令同時兼操持其他職業，仍無礙其為常業犯罪，非謂常
    業犯必須別無其他正當職業始克構成，最高法院八十二年台上字第二０七一號著
    有判例可資參照。被告丁○○自九十一年六月間起至九十二年七月八日止，擺設
    電玩三十九台與不特定顧客賭博財物，其從事賭博犯行時間逾年、且擺設電動賭
    博機具數量甚鉅，足認恃此營生；被告乙○○以月薪二萬元之報酬受雇於被告丁○○，負責開洗分及兌換積分卡、現金等工作，參與賭博罪構成要件之行為，足
    認係以被告丁○○支付之薪資賴以維生，亦為常業犯。是核被告戴議誠與乙○○
    二人所為，均係犯刑法第二百六十七條之常業賭博罪。被告丙○○於公眾得出入
    之場所賭博財物，其所為係犯同法第二百六十六條第一項前段之賭博罪。被告丁○○與乙○○上開犯行間，有犯意聯絡及行為分擔，均為共同正犯。爰審酌被告
    丁○○經營規模甚鉅、時間亦久，影響社會治安甚鉅，惟犯罪後坦承不諱之態度
    ；被告乙○○受人僱用，犯罪後坦承不諱之態度、被告丙○○犯罪後坦承不諱之
    態度等一切情狀，分別量處如主文所示之刑，並諭知易科罰金及易服勞役之折算
    標準。扣案之上開電動賭博機具三十九台（含ＩＣ板三十九片）為當場賭博之器
    具，現金三千元為賭資，均應依刑法第二百六十六條第二項之規定沒收之；積分
    卡三十四張為被告丁○○所有，供犯罪所用之物，業據其於本院審理時供承在卷
    （參見本院九十二年十二月三日審判筆錄），爰依刑法第三十八條第一項第二款
    之規定沒收之。
據上論斷，應依刑事訴訟法第四百五十二條、第二百七十三條之一第一項、第二百九
十九條第一項前段，刑法第二十八條、第二百六十六條第一項前段、第二項、第二百
六十七條、第四十一條第一項前段、第四十二條第二項、第三十八條第一項第二款，
罰金罰鍰提高標準條例第一條前段，第二條，判決如主文。
本案經檢察官甲○○到庭執行職務
中      華      民      國      九十二      年    十二    月    十七    日
                                  臺灣臺南地方法院刑事第四庭
                                              法  官  卓穎毓
右正本證明與原本無異。
如不服本判決，應於判決送達後十日內，向本院提出上訴狀（應附繕本）。
                                          書記官  秦建華
中      華      民      國      九十二      年    十二    月    十七    日
附錄法條：
中華民國刑法第二百六十六條
在公共場所或公眾得出入之場所賭博財物者，處一千元以下罰金。但以供人暫時娛樂
之物為賭者，不在此限。
當場賭博之器具與在賭檯或兌換籌碼處之財物，不問屬於犯人與否，沒收之。
中華民國刑法第二百六十七條
以賭博為常業者，處二年以下有期徒刑，得併科一千元以下罰金。


司法院資訊處製作；財團法人民間司法改革基金會備份。
